臺灣新竹地方法院刑事判決
111年度交訴字第72號
公  訴  人  臺灣新竹地方檢察署檢察官
被      告  范君州



上列被告因過失致死案件，經檢察官提起公訴（111年度調偵字
第212號），被告就被訴事實為有罪之陳述，本院依簡式審判程
序審理，判決如下：
    主  文
范君州汽車駕駛人，行經行人穿越道不依規定讓行人優先通行，
而犯過失致人於死罪，處有期徒刑陸月，如易科罰金，以新臺幣
壹仟元折算壹日。緩刑貳年。
    事  實
一、范君州於民國110年12月30日10時17分許，駕駛車牌號碼000
    -0000號營業小貨車，沿新竹市東區建功一路由西北往東南
    方向行駛，途經建功一路與建功路交岔路口，欲左轉建功路
    時，本應注意汽車行駛時應隨時採取必要之安全措施，以避
    免危險之發生及汽車行經行人穿越道，有行人穿越時，無論
    有無交通人員指揮或號誌指示，均應禮讓行人先行，而當時
    天氣晴、視線良好、並無障礙或其他缺陷，依其智識、能力
    並無不能注意之情事，竟疏未注意及此，貿然左轉，適有華
    群欲往西北穿越建功路而行走在行人穿越道上，被告直接撞
    擊華群，致華群受有創傷性氣血胸併肺挫傷、多發性肋骨骨
    折、頭皮撕裂傷併顱骨骨折、創傷性蜘蛛網膜下出血、雙側
    手臂肱骨骨折、左側橈骨骨折、雙側肩胛骨骨折、雙側鎖骨
    骨折、脊椎骨骨折、骨盆骨折及多處擦挫傷等傷害，經緊急
    送新竹馬偕紀念醫院急救，仍延至同日13時19分許不治死亡
    。嗣范君州於肇事後，在有偵查犯罪職權之機關或公務員尚
    不知何人為肇事者前，即向警員坦承肇事自首而接受裁判。
二、案經華群之夫張春明告訴及臺灣新竹地方檢察署檢察官相驗
    後簽分偵查起訴。
    理  由
一、本案被告范君州所犯係死刑、無期徒刑或最輕本刑為3 年以
    上有期徒刑以外之罪，且非高等法院管轄第一審案件，被告
    於本院準備程序進行中，就被訴事實為有罪之陳述，經本院
    認合於刑事訴訟法第273條之1第1 項之規定，裁定進行簡式
    審判程序，合先敘明。
二、認定犯罪事實所憑之證據及理由：
（一）上開犯罪事實業據被告於警詢、偵查、本院準備程序及簡
      式審判程序中坦白承認（見相字卷第10-12、50-51頁、本
      院卷第27-29、59-61、63-67頁），核與證人張春明之證
      述相符（見相字卷第13-14、47頁），並有臺灣新竹檢察
      署相驗屍體證明書、相驗照片、勘驗筆錄及法醫檢驗報告
      書、新竹馬偕紀念醫院110年12月30日普通診斷證明書、
      新竹市警察局勤務指揮中心受理110報案紀錄表、新竹市
      警察局舉發違反道路交通管理事件通知單、車輛詳細資料
      報表、道路交通事故現場圖、調查報告表（一）、（二）
      各1份、現場照片22張、監視器錄影紀錄擷取照片9張等件
      在卷可稽（見相字卷第49、46、61-68、25、69-84、36、
      37、35、26、27-28、38-45頁）。足認被告任意性之自白
      與事實相符，堪信屬實。
（二）按汽車行駛時，駕駛人應注意車前狀況並隨時採取必要之
      安全措施；汽車行近行人穿越道，遇有行人穿越時，無論
      有無交通指揮人員指揮或號誌指示，均應暫停讓行人先行
      通過，道路交通安全規則第94條第3 項、第103條第2項分
      別定有明文。被告領有合法駕駛執照，對此自難諉為不知
      ，而依道路交通事故調查報告表（一）、（二）（相字卷
      第27-28頁）載明，案發當時天候晴、日間自然光線、柏
      油路面乾燥、無缺陷、無障礙物、視距良好，並無不能注
      意之情事，被告竟疏未注意而肇致本案交通事故，足見被
      告對車禍之發生確有過失甚明。又被害人因本案事故受有
      上開傷害，送醫後仍不治死亡，已如前述，堪認被告之過
      失行為與被害人死亡結果間，顯有相當之因果關係無訛。
（三）從而，本案事證明確，被告犯行可以認定，應依法論科。
三、論罪科刑：
（一）按汽車駕駛人，無駕駛執照駕車、酒醉駕車、吸食毒品或
      迷幻藥駕車、行駛人行道或行經行人穿越道不依規定讓行
      人優先通行，因而致人受傷或死亡，依法應負刑事責任者
      ，加重其刑至2分之1，道路交通管理處罰條例第86條第1
      項定有明文。核被告所為，係犯道路交通管理處罰條例第
      86條第1項、刑法第276條之汽車駕駛人，行經行人穿越道
      不依規定讓行人優先通行，因而過失致人於死罪，並應依
      上開規定加重其刑。
（二）被告於肇事後留在現場，並向據報前往現場處理之員警供
      承肇事犯罪一節，有被告之新竹市警察局交通警察隊第三
      組道路交通事故肇事人自首情形紀錄表在卷可佐（見相字
      卷第32頁），是以被告對於未經發覺之犯罪自首而接受裁
      判，爰依刑法第62條前段之規定，減輕其刑，並依法先加
      後減之。
（三）爰審酌被告未有犯罪之前案紀錄，素行良好，未能確實遵
      守交通規則，因而肇致本案事故，造成被害人死亡，對被
      害人家屬造成無可彌補之創傷，實值非難，惟念被告犯後
      坦承犯行，與被害人家屬達成和解並已賠償完畢，有本院
      111年度交附民字第256號和解筆錄、111年9月28日公務電
      話紀錄在卷可參（見本院卷第45-46、55頁），兼衡被告
      自述大專畢業、已婚無子、從事司機工作9年、平均月收
      入約新臺幣5萬元等一切情狀，量處如主文所示之刑，並
      諭知易科罰金之折算標準，以資懲儆。
（四）被告未曾因故意犯罪受有期徒刑以上刑之宣告，有臺灣高
      等法院被告前案紀錄表1 份在卷足按，其因一時疏忽肇致
      本案犯行，惟犯罪後坦承犯行，深具悔意，且與被害人家
      屬達成和解，被害人家屬亦同意給予被告緩刑之機會（見
      本院卷第46頁），經此次偵審程序，當知所警惕，信無再
      犯之虞，本院認其所受宣告之刑以暫不執行為適當，爰依
      刑法第74條第1 項第1 款之規定，併予宣告緩刑2年，以
      勵自新。
據上論斷，應依刑事訴訟法第273條之1第1項、第299條第1 項前
段，判決如主文。
本案經檢察官廖啟村提起公訴，檢察官孫立婷、劉晏如到庭執行
職務。
中　　華　　民　　國　　111 　年　　10　　月　　28　　日
                  刑事第五庭    法  官  魏瑞紅
以上正本證明與原本無異。
如不服本判決應於收受本判決後20日內向本院提出上訴書狀，上
訴書狀應敘述具體理由。上訴書狀未敘述上訴理由者，應於上訴
期間屆滿後20日內補提理由書狀於本院(均須按他造當事人之人
數附繕本 )「切勿逕送上級法院」。 
中　　華　　民　　國　　111 　年　　10　　月　　28　　日
                                書記官  呂苗澂

附錄論罪科刑法條：
道路交通管理處罰條例第86條第1項
汽車駕駛人，無駕駛執照駕車、酒醉駕車、吸食毒品或迷幻藥駕
車、行駛人行道或行經行人穿越道不依規定讓行人優先通行，因
而致人受傷或死亡，依法應負刑事責任者，加重其刑至二分之一
。
刑法第276條
因過失致人於死者，處5 年以下有期徒刑、拘役或50萬元以下罰
金。